【裁判字號】    96,上訴,4678
【裁判日期】    970213
【裁判案由】    毒品危害防制條例
【裁判全文】
臺灣高等法院刑事判決                96年度上訴字第4678號
上  訴  人  台灣桃園地方法院檢察署檢察官
被      告  甲○○
                    （現於台灣桃園監獄執行中）
上列上訴人因違反毒品危害防制條例案件，不服臺灣桃園地方法
院96年度訴字第20號，中華民國96年 8月21日第一審判決（起訴
案號：臺灣桃園地方法院檢察署95年度偵字第5820號、95年度偵
字第5963號），提起上訴，本院判決如下：
    主  文
原判決撤銷。
甲○○施用第一級毒品，累犯，處有期徒刑捌月，減為有期徒刑
肆月，扣案海洛因19包合計淨重2.39公克（空包裝總重4.23公克
）沒收銷燬之、注射針筒 1支沒收。又施用第一級毒品，累犯，
處有期徒刑捌月，減為有期徒刑肆月，扣案海洛因 1包淨重0.11
公克（空包裝重0.19公克）沒收銷燬之。又施用第二級毒品，累
犯，處有期徒刑肆月，減為有期徒刑貳月。又施用第二級毒品，
累犯，處有期徒刑肆月，減為有期徒刑貳月。應執行有期徒刑捌
月，扣案海洛因19包合計淨重2.39公克（空包裝總重4.23公克）
、海洛因 1包淨重0.11公克（空包裝重0.19公克）均沒收銷燬之
、注射針筒1支沒收。
    事  實
一、甲○○前因施用毒品案件，經台灣桃園地方法院裁定應送觀
    察、勒戒後，因認無繼續施用傾向，於民國87年7月4日執行
    完畢釋放，並由台灣桃園地方法院檢察署以87年度偵字第83
    00號為不起訴處分確定。再於88年間因施用毒品案件，經台
    灣板橋地方法院以88年毒聲字第2921號裁定應送觀察、勒戒
    後，經認有繼續施用毒品傾向，除經檢察官聲請送強制戒治
    外，並經台灣板橋地方法院以88年訴字第1431號判決應執行
    有期徒刑2年確定，而上開強制戒治並於89年12月9日執行完
    畢。又於90年間因施用毒品案件，分別經台灣桃園地方法院
    以90年度訴更字第2號、90年度易更字第2號判決分別處有期
    徒刑8月、5月確定，上開數罪經該法院裁定應執行有期徒刑
    3年1月確定，於89年12月10日入監執行，92年 4月30日假釋
    出監，刑期至92年11月22日屆滿以已執行論；又自93年 8月
    間至94年 3月15日止，連續施用毒品，經同法院以94年度訴
    字第400號判決處有期徒刑1年，於95年 7月18日縮短刑期執
    行完畢。詎仍未戒除毒癮，分別基於施用第一級毒品海洛因
    、第二級毒品甲基安非他命之犯意，於95年11月2日凌晨3時
    許、95年11月6日晚間6時許，在其位於桃園縣龜山鄉○○街
    23號住處，將海洛因粉末置入針筒加水稀釋後注入血管方式
    ，施用第一級毒品海洛因各 1次；另以甲基安非他命放在玻
    璃球內，用火燒烤方式，吸食甲基安他命，於95年11月 2日
    下午4點56分為警採尿前回溯96小時內某時許、95年11月6日
    夜間被捕後採尿前回溯96小時內某時許，在臺灣地區某不詳
    處所，施用第二級毒品甲基安非他命各 1次。嗣經警先後於
    95年11月2日下午2時30分許，在桃園縣龜山鄉○○街19號內
    查獲，並在其身上扣得第一級毒品海洛因19包，合計淨重2.
    39公克（空包裝總重4.23公克）及注射針筒1支。95年11月6
    日晚間8時20分許，在桃園縣桃園市○○街210巷16弄 8號前
    查獲，並扣得第一級毒品海洛因 1包，淨重0.11公克（空包
    裝重0.19公克）。
二、案經桃園縣政府警察局龜山分局及中壢分局報警台灣桃園地
    方法院檢查署檢察官偵查起訴。
    理  由
一、前開犯罪事實，訊據被告甲○○坦承不諱，該被告為警逮捕
    後所採集尿液，經送台灣檢驗科技股份有限公司檢驗結果，
    均呈現施用第一級毒品海洛因、第二級毒品甲基安非他命後
    代謝物有鴉片類嗎啡陽性反應及甲基安非他命陽性反應，此
    有該台灣檢驗科技股份有限公司濫用藥物尿液檢驗報告二件
    可憑，扣案海洛因共20包亦分別經法務部調查局鑑定結果確
    為第一級第六項毒品海洛因屬實，有該局95年11月27日、95
    年12月 6日調科壹字第09523042120號、第00000000000號鑑
    定書二件可稽（參見95年度毒偵字第5820號偵查卷第39頁、
    第42頁、第5963號偵查卷第45頁、第48頁）。並有扣案注射
    針筒 1支可佐證，其有施用第一級毒品海洛因二次、施用第
    二級毒品甲基安非他命二次之犯行，堪予認定。
二、查被告有如事實欄所載，多次施用毒品經觀察、勒戒或強制
    戒治後，並受科刑判決執行完畢後，於五年內再犯施用毒品
    罪，有台灣高等法院被告前案紀錄表可憑，顯見被告原實施
    觀察、勒戒或強制戒治，已無法收其實效，而無 5年戒斷期
    之適用，自無庸再經觀察、勒戒或強制戒治之必要，應逕行
    追訴處罰，本件事證明確，自應依法論罪科刑。
三、核被告所為，係犯毒品危害防制條例第10條第1項、第2項之
    施用第一級毒品罪及第二級毒品罪，其施用前後非法持有毒
    品海洛因、甲基安非他命之低度行為，應為施用毒品之高度
    行為所吸收，不另論罪。被告每次犯行，均於被警查獲後釋
    放再行起意，所辯係基於持續概括犯意，不足採取。所犯前
    開四罪，應分科併罰。被告前受有期徒刑3年1月執行，於92
    年11月22日執行完畢，又於94年間受有期徒刑 1年執行，於
    95年 7月18日執行完畢，此有台灣高等法院被告前案紀錄表
    可憑，五年以內再故意犯本件最重本刑為有期徒刑以上之罪
    ，為累犯，應依刑法第47條第1項之規定各加重其刑。
四、原審認被告前於95年11月 8日施用第一級毒品海洛因及第二
    級毒品甲基安非他命各 1次犯行，已經台灣桃園地方法院於
    96年3月5日以96年度訴字第124號分別判處有期徒10月及8月
    ，並於96年4月2日確定，因而認定本件被訴於95年11月 2日
    及同年月 6日施用第一、二級毒品之犯行，與前開判決確定
    之案件應僅成立集合犯一罪，故予以諭知免訴判決，固非無
    見。惟按刑法及刑法施行法於94年 2月2日公布修正，95年7
    月 1日施行條文，已刪除舊法第56條連續犯規定，刑法修正
    施行後，多次施用毒品犯行，除符合傳統接續犯之要件外，
    應採一罪一罰，始未違背立法原意，本件被告於95年11月 2
    日因施用第一、二級毒品在桃園縣龜山鄉○○街19號被警查
    獲逮捕偵訊採尿後經檢察官諭知交保釋放，至同年月 6日再
    因施用第一、二級毒品在桃園市○○街210巷16弄8號被警查
    獲逮捕偵訊採尿經檢察官於同月 7日諭知交保釋放後，始再
    於同月 8日12時許因施用第一、二級毒品在桃園縣龜山鄉○
    ○街19號第三度被警查獲。被告均係為滿足各該次毒癮，於
    滿足毒癮後，各該次行為即已完成，況經警查獲逮捕偵訊後
    釋放，殊難認係接續犯意之持續行為，再犯行為具獨立性，
    應獨立構成同一施用毒品罪，原判決認本件起訴事實與原審
    法院96年度訴字第 124號確定判決為同一案件，自有可議，
    檢察官上訴指摘原審諭知免訴判決為不當，應認上訴有理由
    ，自應由本院將原判決撤銷改判。爰審酌被告有多次毒品前
    科，現另案判刑確定執行中，犯罪後坦承錯誤等情狀分別量
    處如主文第二項所示之刑度，並依中華民國96年罪犯減刑條
    例第2條第1項第3款、第7條規定減輕其宣告刑二分之一後，
    定其執行刑為有期徒刑捌月。扣案之海洛因19包合計淨重2.
    39公克（空包裝總重 4.23公克）、又海洛因1包淨重0.11公
    克（空包裝重0.19公克）均為第一級毒品，因空包裝沾有海
    洛因粉末，無法完全分離，均應依毒品危害防制條例第18條
    第1項規定沒收銷燬之。注射針筒1支為被告所有供犯罪所用
    之物，依刑法第38條第1項第2款規定併宣告沒收之。
據上論斷，應依刑事訴訟法第369條第1項、第364條、第299條第
1項前段、毒品危害防制條例第10條第1項、第2項、第18條第1項
前段、刑法第11條、第47條第1項、第51條第5款、第38條第 1項
第2款、中華民國96年罪犯減刑條例第2條第1項第3款、第7條，
判決如主文。
本案經檢察官黃柏齡到庭執行職務。
中    華    民    國    97    年    2     月    13    日
                臺灣高等法院刑事第19庭
                            審判長法  官 尤豐彥
                                  法  官 黃金富
                                  法  官 洪昌宏
上正本證明與原本無異。
施用第二級毒品罪部分不得上訴。
施用第二級毒品罪部分如不服本判決，應於收受送達後十日內向
本院提出上訴書狀，其未敘述上訴之理由者並得於提起上訴後十
日內向本院補提理由書（均須按他造當事人之人數附繕本）。
                                  書記官 洪雪娥
中    華    民    國    97    年    2     月    13    日
附錄：本案論罪科刑法條全文
毒品危害防制條例第10條：
施用第一級毒品者，處 6 月以上 5 年以下有期徒刑。
施用第二級毒品者，處 3 年以下有期徒刑。


司法院資訊處製作；財團法人民間司法改革基金會備份。
